

Con mas de 8 años inserto dentro del mundo laboral, he logrado desarrollar mis habilidades blandas para llevar a cabo de la mejor manera mis tareas.
Busco seguir creciendo en el campo de la programación y el desarrollo web. Momentaneamente en España



### CONTACTO

- **(**0351) 152120714
- **(**0351) 157883076
- Francomayer96@outlook.com
- in /in/franmayer/
- Franmayer
- Villa Cabrera, Córdoba, Arq



# **EDUCACIÓN**

#### **NUCBA**

Desarrollo web Front End, 2023

Finalizado - Con certificación

#### **CODERHOUSE**

Desarrollo web Front End, 2022

Finalizado - Con certificación

# FRANCO MAYER

DESARROLLADOR WEB



# **EXPERIENCIA LABORAL**

#### **Soporte Técnico**

FUDO | Feb 2024 - Nov 2024

- Soporte técnico a usuarios de LATAM para el software gastronomico.
- Atencion telefonica y chat.

### **Soporte Técnico**

Funiversity | Abr 2022 - Feb 2024

- Soporte técnico a todas las áreas
- Manejo de logística de robótica.

### **Customer Service Experience**

APEX America BPO | Oct 2021 - Abr 2022

- Atención telefónica de clientes y fidelización
- Seguimiento de objetivos mensuales / semestrales



# **CURSOS**

### Analista Jr. en Ciberseguridad 2024

CISCO - Con certificación

# Project Manager | 2023

Cam. Comercio CBA - Con certificacion